Config:
  hfst:
    Gen: ../../../src/generator-gt-norm.hfst
    Morph: ../../../src/analyser-gt-norm.hfst
  xerox:
    Gen: ../../../src/generator-gt-norm.xfst
    Morph: ../../../src/analyser-gt-norm.xfst
    App: lookup

Tests:



# todo:
# Proofread the gold standard (below)
# Then: run analyser, then correct.


  Verb - `süümä: # Verb (77) `süümä 'eng /est /fin' - full paradigm
     süümä+V+Inf/mA: süümä
     süümä+V+Inf: süvväq
     süümä+V+Act+Ind+Prs+Sg1: süü
     süümä+V+Act+Ind+Prs+Sg2: süüt
     süümä+V+Act+Ind+Prs+Sg3: süü
     süümä+V+Act+Ind+Prs+Pl1: söömiq
     süümä+V+Act+Ind+Prs+Pl2: süütiq
     süümä+V+Act+Ind+Prs+Pl3: sööväq
     süümä+V+Act+Ind+ConNegII: süü
     süümä+V+Pss+Ind+Prs+Sg1: süvvä
     süümä+V+Pss+Ind+Prs+Sg2: süvvät
     süümä+V+Pss+Ind+Prs+Sg3: süvväs
     süümä+V+Pss+Ind+Prs+Pl1: süvvämiq
     süümä+V+Pss+Ind+Prs+Pl2: süvvätiq
     süümä+V+Pss+Ind+Prs+Pl3: süvväseq
     süümä+V+Pss+Ind+ConNegII: süvvä

     süümä+V+Act+Ind+Prt+Sg1: sei
     süümä+V+Act+Ind+Prt+Sg2: seit
     süümä+V+Act+Ind+Prt+Sg3: sei
     süümä+V+Act+Ind+Prt+Pl1: seimiq
     süümä+V+Act+Ind+Prt+Pl2: seitiq
     süümä+V+Act+Ind+Prt+Pl3: seiq
     süümä+V+Act+Ind+ConNegII: süü
     süümä+V+Pss+Ind+Prt+Sg1: süvvi
     süümä+V+Pss+Ind+Prt+Sg2: süvvit
     süümä+V+Pss+Ind+Prt+Sg3: süüdi
     süümä+V+Pss+Ind+Prt+Pl1: süvvimiq
     süümä+V+Pss+Ind+Prt+Pl2: süvvitiq
     süümä+V+Pss+Ind+Prt+Pl3: süüdiq

     süümä+V+Act+PrsPrc+Sg+Nom: süüvä
     süümä+V+Act+PrsPrc+Sg+Gen: süüvä
     süümä+V+Act+PrsPrc+Sg+Par: süüvät
     süümä+V+Act+PrsPrc+Sg+Ill: süüvähe
     süümä+V+Act+PrsPrc+Pl+Nom: süüväq
     süümä+V+Act+PrsPrc+Pl+Gen: süüvide
     süümä+V+Act+PrsPrc+Pl+Par: süüvit
     süümä+V+Act+PrsPrc+Pl+Ill: süüvihe

     süümä+V+Pss+PrsPrc+Sg+Nom: süüdäv
     süümä+V+Pss+PrsPrc+Sg+Gen: süüdävä
     süümä+V+Pss+PrsPrc+Sg+Par: süüdävät
     süümä+V+Pss+PrsPrc+Sg+Ill: süüdävähe
     süümä+V+Pss+PrsPrc+Pl+Nom: süüdäväq
     süümä+V+Pss+PrsPrc+Pl+Gen: süüdävide
     süümä+V+Pss+PrsPrc+Pl+Par: süüdävit
     süümä+V+Pss+PrsPrc+Pl+Ill: süüdävihe

     süümä+V+Act+PrfPrc+Sg+Nom: söönüq
     süümä+V+Act+PrfPrc+Sg+Gen: süünü
     süümä+V+Act+PrfPrc+Sg+Par: süünüt
     süümä+V+Act+PrfPrc+Sg+Ill: süünühe
     süümä+V+Act+PrfPrc+Pl+Nom: süünüq
     süümä+V+Act+PrfPrc+Pl+Gen: süünüide
     süümä+V+Act+PrfPrc+Pl+Par: süünüid
     süümä+V+Act+PrfPrc+Pl+Ill: süünüihe

     süümä+V+Pss+PrfPrc+Sg+Nom: süüd
     süümä+V+Pss+PrfPrc+Sg+Gen: süüdü
     süümä+V+Pss+PrfPrc+Sg+Par: süüdüt
     süümä+V+Pss+PrfPrc+Sg+Ill: süüdühe
     süümä+V+Pss+PrfPrc+Pl+Nom: süüdüq
     süümä+V+Pss+PrfPrc+Pl+Gen: süüdüide
     süümä+V+Pss+PrfPrc+Pl+Par: süüdüid
     süümä+V+Pss+PrfPrc+Pl+Ill: süüdüihe
